ko: 가정/원예 용품 > 기업/가정 보안 > 금고: 데이터 금고; 입금용 금고; 방화 금고; 바닥용 금고; 총기 금고; 휴대용 금고; 벽면 금고
zh-TW: 居家和庭園 > 居家/企業保全 > 保險箱: 資料保險箱; 投幣式保險箱; 防火保險箱; 地板保險箱; 槍支保險箱; 可攜式保險箱; 壁式保險箱
it: Casa e giardino > Sicurezza in casa e sul lavoro > Casseforti: Casseforti per dati; Casseforti di deposito; Casseforti ignifughe; Casseforti da pavimento; Casseforti per armi; Casseforti portatili; Casseforti a muro
sl-SI: Dom in vrt > Varovanje poslovnih in domačih prostorov > Varnostni sefi: Sefi za podatke; Sefi za shranjevanje; Ognjevarni sefi; Talni sefi; Sefi za orožje; Prenosni sefi; Stenski sefi
tr: Ev ve Bahçe > İş ve Ev Güvenliği > Güvenlik Kasaları: Veri Kasaları; Özel Eşya Bırakma Kasaları; Yanmaz Kasalar; Yer Kasaları; Silah Kasaları; Taşınabilir Kasalar; Duvar Kasaları
fi: Koti ja puutarha > Yritysten ja kodin turvallisuus > Tallelokerot: Dataturvakaapit; Talletuskassakaapit; Palonkestävät tallelokerot; Lattiatallelokerot; Asetallelokerot; Kannettavat kassakaapit; Seinätallelokerot
en: Home & Garden > Business & Home Security > Security Safes: Data Safes; Depository Safes; Fireproof Safes; Floor Safes; Gun Safes; Portable Safes; Wall Safes
th: บ้านและสวน > ความปลอดภัยของธุรกิจและบ้าน > ตู้นิรภัย: ตู้เซฟเก็บข้อมูล; ตู้เซฟนิรภัย; ตู้นิรภัยกันไฟ; ตู้นิรภัยตั้งพื้น; ตู้เก็บปืนนิรภัย; ตู้เซฟแบบพกพา; ตู้นิรภัยติดผนัง
cs: Dům a zahrada > Zabezpečení firem a domácností > Trezory: Datové trezory; Depozitní trezory; Ohnivzdorné sejfy; Podlahové sejfy; Zbraňové sejfy; Přenosné trezory; Stěnové sejfy
pl: Dom i ogród > Bezpieczeństwo domu i biura > Sejfy: Sejfy na nośniki danych; Sejfy depozytowe; Sejfy ognioodporne; Sejfy podłogowe; Sejfy na broń; Sejfy przenośne; Sejfy ścienne
nl: Huis en tuin > Bedrijfs- en woonhuisbeveiliging > Kluizen: Datakluizen; Stortkluizen; Brandwerende kluizen; Vloerkluizen; Wapenkluizen; Draagbare kluizen; Muurkluizen
sv: Hem och trädgård > Företags- och hemsäkerhet > Kassaskåp: Dataskåp; Kassaskåp; Brandsäkra kassaskåp; Golvkassaskåp; Vapenskåp; Bärbara kassaskåp; Väggkassaskåp
es: Casa y jardín > Seguridad empresarial y del hogar > Cajas fuertes: Cajas fuertes para datos; Cajas fuertes de depósito; Cajas fuertes ignífugas; Cajas fuertes de piso; Cajas fuertes para armas; Cajas fuertes portátiles; Cajas fuertes de pared
pt-BR: Casa e jardim > Segurança domiciliar e comercial > Cofres: Cofres para dados; Cofres de depósito; Cofres à prova de fogo; Cofres de chão; Cofres para armas; Cofres portáteis; Cofres de parede
de: Heim & Garten > Haussicherheit > Safes & Tresore: Datentresore; Aufbewahrungssafes; Feuerfeste Tresore; Bodentresore; Waffentresore; Tragbare Safes; Wandtresore
nb: Hjem og hage > Bedrifts- og hjemmesikkerhet > Sikkerhetssafer: Datasafer; Depotbokser; Brannsikre safer; Gulvsafer; Pistolsafer; Bærbare safer; Veggsafer
da: Hjem og have > Sikkerhed i hjemmet > Sikkerhedsskabe: Datasikre skabe; Indbetalingsbokse; Brandsikre pengeskabe; Gulvstående pengeskabe; Pistolskabe; Bærbare pengeskabe; Vægskabe
ja: ホーム・ガーデン > 防犯・セキュリティ > 金庫: データ金庫; 保管金庫; 耐火金庫; 床金庫; ガンロッカー; ポータブル金庫; 壁金庫
hr-HR: Dom i vrt > Sigurnost na poslu i kod kuće > Sigurnosni sefovi: Sefovi za podatke; Depozitni sefovi; Vatrootporni sefovi; Podni sefovi; Sefovi za oružje; Prijenosni sefovi; Zidni sefovi
bg-BG: Дом и градина > Сигурност за дома и офиса > Сейфове за сигурност: Сейфове за данни; Депозитарни сейфове; Огнеупорни сейфове; Наземни сейфове; Сейфове за оръжие; Преносими сейфове; Стенни сейфове
vi: Nhà và vườn > An ninh doanh nghiệp và nhà ở > Két an toàn: Két Sắt Dữ Liệu; Két Sắt Gửi Tiền; Két chống cháy; Két đặt sàn; Két để súng; Két Sắt Di Động; Két treo tường
ro-RO: Casă și grădină > Securitatea afacerii și a locuinței > Seifuri de securitate: Seifuri de date; Seifuri de depozitare; Seifuri rezistente la foc; Seifuri de podea; Seifuri pentru arme de foc; Seifuri portabile; Seifuri de perete
hu: Otthon és kert > Üzleti és otthoni biztonság > Biztonsági széfek: Adatszéfek; Értéktári széfek; Tűzálló széfek; Padlószéfek; Fegyverszéfek; Hordozható széfek; Fali széfek
ru: Дом и сад > Безопасность жилой и коммерческой недвижимости > Сейфы: Сейфы для данных; Сейфы-хранилища; Огнестойкие сейфы; Напольные сейфы; Сейфы для оружия; Переносные сейфы; Настенные сейфы
sk-SK: Dom a záhrada > Zabezpečenie firmy a domácnosti > Bezpečnostné trezory: Dátové trezory; Bezpečnostné schránky; Ohňovzdorné trezory; Podlahové trezory; Trezory na zbrane; Prenosné trezory; Nástenné trezory
zh-CN: 家居与园艺 > 保险柜/保险箱 > 保险柜: 数据保险柜/保险箱/保管箱; 投递式保险柜/保险箱/保管箱; 防火保险箱; 地面保险箱; 枪械保险箱; 便携式保险柜/保险箱/保管箱; 壁式保险箱
el: Σπίτι & κήπος > Ασφάλεια επιχειρήσεων & σπιτιού > Χρηματοκιβώτια ασφαλείας: Χρηματοκιβώτια δεδομένων; Χρηματοκιβώτια κατάθεσης; Πυρίμαχα χρηματοκιβώτια; Επιδαπέδια χρηματοκιβώτια; Χρηματοκιβώτια όπλων; Φορητά χρηματοκιβώτια; Επιτοίχια χρηματοκιβώτια
fr: Maison et jardin > Sécurité à domicile et au bureau > Coffres-forts: Coffres-forts de données; Coffres-forts de dépôt; Coffres-forts ignifuges; Coffres-forts au sol; Coffres-forts pour armes à feu; Coffres-forts portables; Coffres-forts muraux
lt-LT: Namai ir sodas > Verslo ir namų apsauga > Seifai: Duomenų seifai; Saugyklų seifai; Ugniai atsparūs seifai; Grindų seifai; Ginklų seifai; Nešiojamieji seifai; Sieniniai seifai
pt-PT: Casa e jardim > Segurança na empresa e em casa > Cofres de segurança: Cofres de dados; Cofres de depósito; Cofres à prova de fogo; Cofres de chão; Cofres para armas; Cofres portáteis; Cofres de parede